臺北高等行政法院裁定　　　　　　　　　　　　　　九十一年度訴字第五二六八號
　　原　　　告　甲○○
　　被　　　告　乙○○
　　訴訟代理人　史錫恩律師
右當事人間因有關教育事務事件，原告不服台北市政府中華民國九十二年一月十六日
府訴再字第○九二○三五○九二○○號訴願決定，提起行政訴訟，本院裁定如左：
    主　文
原告之訴駁回。
訴訟費用由原告負擔。
    理　由
一、本件原告起訴意旨略以：被告係台北縣私立莊敬高級工業家事職業學校（下稱私
    立莊敬高職）校長，於民國（下同）九十年七月三十一日未經校評會決議無端將
    原告解聘，經原告向教育部陳情，教育部於九十一年七月二十九日以部授教中(三)
    字第○九一○五一四四九八號函通知被告，明指被告之不續聘原告違反教師法第
    十四條及同法施行細則第十九條規定程序報教育主管機關核准，所為不續聘案應
    屬尚未生效，所發給原告之離職證明書記載之離職原因為「辭職」，亦與事實不
    符，應即予收回註銷，惟被告收受教育部上開書函後，仍置之不理，迄不續聘原
    告任教，查私立莊敬高職之不為續聘，並未經校評會審議通過，純係被告個人之
    不法行為，為此訴請判命被告應恢復原告在私立莊敬高職之教師職務，並給付原
    告自九十年八月一日起至復職之日止，按每月薪級二六○元計算之薪資云云。
二、按原告之訴，有訴訟事件不屬行政法院之權限者，行政法院應以裁定駁回之。行
    政訴訟法第一百零七條第一項第一款定有明文。本件原告以私立莊敬高職之校長
    乙○○個人為被告，經本院裁定命其補正，惟原告始終堅稱，本件係被告乙○○
    個人未經教評會通過解聘原告，係其個人行為，並非私立莊敬高職之行為，故本
    件應以私立莊敬高職之校長乙○○個人為被告，請求判命被告應恢復原告在私立
    莊敬高職之教師職務，並給付原告自九十年八月一日起至復職之日止，按每月薪
    級二六○元計算之薪資云云。惟據被告則辯稱，本件私立莊敬高職不續聘原告案
    ，經教育部以九十一年七月二十九日部授教中（三）字第○九一○五一四四九八
    號函指正學校僅經教師評審委員會通過，即以口頭告知原告，未依教師法第十四
    條及同法施行細則第十九條規定報經主管教育行政機關核准，其不續聘案不生效
    力後，原告即於九十一年九月二十四日與私立莊敬高職達成和解，由私立莊敬高
    職補發原告九十年七月一日起至九十一年九月三十日止之薪資共計十九萬千零四
    十元，原告並已同意私立莊敬高職無條件不續聘，亦不作復職之要求等語，查被
    告此一主張，業據其提出經台灣台北地方法院公證處認證之和解書影本附卷可稽
    ，並為原告所是認。從而，本件原告所指被告個人違法不續聘案，經原告與私立
    莊敬高職和解後，其法律上之效力如何，被告或私立莊敬高職是否仍有予原告回
    復教師職務之義務，係屬民事爭執，原告應循民事訴訟程序解決，不屬行政法院
    之權限，本院對之並無審判權，依行政訴訟法第一百零七條第一項第一款之規定
    ，應以裁定駁回之。
三、依行政訴訟法第一百零七條第一項第一款、第一百零四條、民事訴訟法第九十五
    條、第七十八條，裁定如主文。
中　　華　　民　　國　　九十三　　　年　　　 五　　　　月　　  十四　　 日
                     臺 北 高 等 行 政 法 院   第 七 庭
                                            審 判 長 法  官　鄭小康
                                                     法  官　黃秋鴻
                                                     法  官　林金本
右為正本係照原本作成。
如不服本裁定，應於送達後十日內向本院提出抗告狀（須按他造人數附繕本）。
中　　華　　民　　國　　九十三　　　年　　　五　　　 　月　　  十四　 　日
        　　　　　　　　　　　　　　　　　　　　     書記官　簡信滇
